臺灣士林地方法院民事裁定
111年度小上字第61號
上  訴  人  高曉梅  
被上訴人    邱旭民  
上列當事人間請求侵權行為損害賠償事件，上訴人對於中華民國
111年2月18日本院士林簡易庭第一審判決（110年度士小字第234
2號），提起上訴，本院裁定如下：
    主  文
上訴駁回。
第二審訴訟費用新臺幣壹仟伍佰元由上訴人負擔。
    理  由
一、按應為上訴誤為抗告或異議者，應視為已提起上訴，不得率
    以抗告或異議處理，辦理民事訴訟事件應行注意事項第17點
    有明定。查本件上訴人係對原審判決不服，應屬對原審判決
    提起上訴，而非抗告。依前揭說明，上訴人誤上訴為抗告，
    仍應視為提起上訴，合先敘明。
二、次按關於請求給付金錢或其他代替物或有價證券之訴訟，其
    標的金額或價額在新臺幣（下同）十萬元以下者，適用小額
    程序；次按對於小額訴訟之第一審裁判之上訴，非以其違背
    法令為理由，不得為之；民事訴訟法第436條之8第1項、第4
    36條之24第2項分別定有明文。又按小額訴訟程序之上訴狀
    內應記載上訴理由，表明下列各款事項：一、原判決所違背
    之法令及其具體內容。二、依訴訟資料可認為原判決有違背
    法令之具體事實。民事訴訟法第436條之25規定甚明。亦即
    其上訴狀應就第一審判決如何違背法令為具體之指摘，並揭
    示該法規之條項或其內容，若係成文法以外之法則，應揭示
    該法則之旨趣，倘為司法院解釋，則應揭示該判解之字號或
    其內容，或揭示如何當然違背法令之事實，上訴狀如未依此
    項方法表明者，即難認為已對第一審判決之違背法令有具體
    之指摘，其上訴即不合法。
三、本件訴訟標的金額為10萬元以下，原審依小額訴訟程序審理
    後，判命上訴人應給付被上訴人93,000元及法定遲延利息。
    上訴人不服，提起上訴，上訴意旨略以：其未有不當取財之
    惡意，僅以為係「聯合貸款中心」貸款之標準流程，且本案
    犯罪所得係由「聯合貸款中心」某人取得，並未由上訴人獲
    得，上訴人亦同為受害者，是以被上訴人損失不應由上訴人
    負擔等語。核上訴人前開所述，均係就原審所為事實認定、
    證據取捨之範疇加以爭執，而其上訴狀內並未具體指摘原判
    決究竟有如何不適用法規或適用不當之處，亦未揭示該法規
    之條項、成文法以外之法則或司法院解釋字號及具體內容，
    復未表明原判決有何違背法令之具體事實；揆諸首揭法條規
    定及說明，本件上訴為不合法，應予駁回。
四、末按小額訴訟之上訴程序，法院為訴訟費用之裁判時，應確
    定其費用額，民事訴訟法第436條之19第1項、第436條之32
    第1項分別定有明文。本件第二審裁判費用1,500元，應由敗
    訴之上訴人負擔，爰依前揭法條併予確定之。
五、據上論結，本件上訴為不合法，爰裁定如主文。
中　　華　　民　　國　　111 　年　　7 　　月　　5 　　日
                  民事第三庭  審判長法 官  陳月雯
                                    法 官  林靖淳
                                    法 官  陳菊珍
以上正本證明與原本無異。
本件裁定不得抗告。
中　　華　　民　　國　　111 　年　　7 　　月　　5 　　日
                                    書記官　曹永瑄